【裁判字號】    97,交訴,48
【裁判日期】    971022
【裁判案由】    過失致死
【裁判全文】
臺灣屏東地方法院刑事判決              97年度交訴字第48號
公  訴  人  臺灣屏東地方法院檢察署檢察官
被      告  乙○○
                    號
選任辯護人  鍾治漢律師
上列被告因過失致死案件，經檢察官提起公訴（97年度偵字第
2864號），本院判決如下：
    主  文
乙○○因過失致人於死，處拘役拾日，如易科罰金，以新臺幣壹
仟元折算壹日，緩刑貳年。
    事  實
一、乙○○於民國97年4 月15日下午4 時30分許，騎乘車牌PIO-
    869 號重機車，沿屏東縣竹田鄉○○村○○○路，由東往西
    方向行駛，行經上揭道路99號前無號誌之交岔路口時，本應
    減速慢行，作隨時停車之準備，並注意車前狀況（包含注意
    左右來車），隨時採取必要之安全措施，理應看清左方有無
    來車接近路口，始行通過，且非不能注意，卻疏於注意，即
    貿然通過，適有未暫停讓右方車先行、未減速慢行、未注意
    車前狀況之王秉竑騎乘車牌PJO-965 號重機車由南向北行經
    該路口，而乙○○行駛至道路中心線附近，不及閃避，即遭
    王秉竑猛力撞擊，雙方均人車倒地，且王秉竑因此受有頭部
    外傷併腦挫傷出血之傷害，送至醫院前死亡。
二、案經王秉竑之妻甲○○訴請臺灣屏東地方法院檢察署檢察官
    據報相驗後自動檢舉偵查起訴。
    理  由
一、按被告以外之人於審判外之陳述，經當事人於審判程序同意
    作為證據，法院審酌該言詞陳述或書面陳述作成時之情況，
    認為適當者，亦得為證據，刑事訴訟法第159 條之5 第1 項
    定有明文。本件被告乙○○及辯護人對檢察官所引用之各項
    證據均同意有證據能力（見本院卷第55頁），本院審酌各項
    傳聞證據資料製作時之情況，尚無違法不當及證明力明顯過
    低之瑕疵，認為以之作為證據應屬適當，依首開規定，均有
    證據能力。
二、訊據被告乙○○對上揭事實坦承不諱，惟辯護人稱：被告應
    無過失。經查，有相驗屍體證明書、檢驗報告書、道路交通
    事故現場圖、道路交通事故調查報告表(一)(二)及現場照片32張
    附卷可稽，再經本院會同警方鑑識人員勘驗肇事車輛結果，
    發現係王秉竑猛力撞擊被告，而非起訴書所載被告猛力撞擊
    王秉竑之情形，有本院勘驗筆錄及警方肇事車輛勘察報告各
    1 份在卷可據，與被告自白互核相符，從而，本件交通事故
    發生經過，及被告駕駛行為與王秉竑死亡結果之因果關係，
    均堪認定。又依前揭交通事故調查報告表(一)所載，當時天候
    晴，日間有自然光線，路面乾躁、無缺陷，道路無障礙物，
    惟依前揭現場照片及現場圖所示，該路口東南角有圍籬突出
    ，且該圍籬內密植檳榔樹、芭蕉樹及雜草，該轉角足以遮蔽
    被告進入該路口前之左方視距，核與被告在前揭現場圖標示
    其向左看時之位置，並於審理中陳稱僅能看到轉角過去3 至
    5 公尺遠等情相符，然而，被告進入路口時（距道路中心線
    3.4 公尺處），其水平左方視距已無遮蔽，以該處速限時速
    40公里之速度持續行駛計算，至少尚有0.306 秒之反應時間
    〔計算式：3.4 （40000 3600）〕，況被告既察覺視距
    有遮蔽，更應提高警覺性，格外減速慢行以增加反應時間，
    必要時停車觀望，並非完全不能注意，從而，被告違反注意
    義務之過失，足堪認定，事證明確，其過失犯行堪以認定，
    應予依法論科。
三、核被告所為，係犯刑法第276 條第1 項之過失致死罪。爰審
    酌被告雖有過失，但王秉竑左方車未暫停讓右方車先行、未
    減速慢行、正前方未注意車前狀況之明顯過失，始為肇事之
    主要原因，實際上，被告僅是進入路口後未再次確認左方之
    來車，以致遭人撞擊，過失程度甚為輕微，臺灣省高屏澎區
    車輛行車事故鑑定委員會之鑑定結果亦認王秉竑之駕駛行為
    係肇事主因，有該委員會鑑定意見書1 份在卷可按，與本院
    見解雷同，且被告亦因此受有頭部外傷併腦震盪、胸挫傷、
    腹鈍傷、左上臂左前臂雙膝右腳擦傷等傷害而住院治療，有
    國仁醫院診斷證明書1 紙附卷可考，其情可憫，已獲相當之
    教訓，況被告業與告訴人甲○○等附帶民事訴訟原告，另以
    新臺幣（下同）50萬元達成訴訟上和解，並支付完畢，此有
    和解筆錄、匯款單各1 紙附卷可憑，加上被告投保之強制責
    任險已給付150 萬元，王秉竑家屬總計已得200 萬元之賠償
    ，再以被告於審理終結前坦承犯行，且曾當庭向王秉竑家屬
    鞠躬致歉，犯後態度良好，及王秉竑家屬同意不再追究被告
    刑責等一切情狀，量處如主文所示之刑。又被告未曾受刑之
    宣告，有臺灣高等法院被告前案紀錄表附卷可參，其因一時
    過失，致罹刑典，經此刑之宣告，應當知所警惕，信無再犯
    之虞，是認對被告所宣告之刑以暫不執行為適當，併宣告緩
    刑2 年。
據上論斷，應依刑事訴訟法第299 條第1 項前段，刑法第276 條
第1 項、第41條第1 項前段、第74條第1 項第1 款，刑法施行法
第1 條之1 ，判決如主文。
本案經檢察官許大偉到庭執行職務
中    華    民    國    97    年    10    月    22    日
                  交通法庭    審判長法  官  莊鎮遠
                                    法  官  江振源
                                    法  官  蔡嘉裕
以上正本證明與原本無異。
如不服本判決，應於收受本判決送達後10日內，向本院提出上訴
書狀（應敘述具體理由並附繕本），其未敘述上訴理由者，至遲
應於上訴期間屆滿後20日內，向本院補提理由書狀，切勿逕送上
級法院。
中    華    民    國    97    年    10    月    22    日
                                    書記官  許倬維
附錄論罪科刑法條：
刑法第276條第1項
因過失致人於死者，處2 年以下有期徒刑、拘役或2 千元以下罰
金。


司法院資訊處製作；財團法人民間司法改革基金會備份。
